# 请问发出商品为何还属于企业资产？

提问人：wufaxian 时间：2019-11-09 06:30:13
C. 发出商品
D. 尚待加工的半成品
请问发出商品为何还属于企业资产？居然还归入存货？

回答人：chenyiwei
发出商品虽然实物不在本企业，但其所有权上的主要风险和报酬（以及对其控制权）未转移给客户或其他第三方，其相关的未来经济利益（如销售收入、租金等）仍可以流入本企业，故仍属于本企业的资产。

提问人：wufaxian 时间：2019-11-10 06:30:13
谢谢陈老师，请问发出商品是否特指发出在途商品？这是一个会计子科目么？通常在什么阶段就不在确认为本公司资产了？例如客户签字入库以后？

回答人：chenyiwei
不一定是在途，也包括已交付给客户但尚未满足收入确认条件的商品。